Inventaris van het archief van de Rijksplanologische Dienst, 1966-1993
Nationaal Archief, Den Haag
- Ruimtelijke ordening en geo-informatie 1945-, 120
  - Het voeren van het secretariaat van (interdepartementale) commissies en overlegorganen op het gebied van de ruimtelijke ordening. 1945-, 16
    - Interdepartementale Waddenzeecommissie (IWC), 1
      - Adviezen, 1.3
        - Eemshaven., 1977-1984; 1443-1466
          - Buitendijkse kolenaanlanding, 1981-1982, 1443; pak
          - Aanlanding aardgas- en olieleiding F3, 1982-1984, 1466; pak
        - De concessie-aanvraag indijking buitendijkse gronden tussen Zwarte Haan en Holwerd., 1979; 1509; pak
        - Beleidsbeslissingen Waddenzeegebied, 1473
      - Beheersplannen, 1.4
        - Visserij., 1982-1983; 1426
        - Waddenzee., 1982-1987; 1427-1428
          - Waterkwaliteitsplan, 1982-1987, 1428
          - Scheepvaart, 1984-1987, 1427
        - Bestrijding Verontreiniging door Olie., 1984-1987; 1429
        - Militaire Activiteiten., 1985; 1423
        - Buitendijkse Gronden en Natuur., 1985-1987; 1413; pak
        - Burgerluchtvaart., 1985-1987; 1424
        - Recreatie., 1985-1987; 1421
        - Delfstoffenwinning., 1986-1987; 1430
      - Commissies en werkgroepen, 1.5
        - Interdepartementale Werkgroep Waddenzee (voorheen RPD Plenaire Werkgroep Waddenzee)., 1977-1984; 1501; pak
        - Werkcommissie Beheersanalyse., 1978-1984; 712-1511
          - 1978 jan. - nov. 1978, 712; pak
          - 1979 feb. - juni 1979, 714; pak
          - 1979 aug. - sep. 1979, 717; pak
          - 1979 okt. - 1980 feb. 1979-1980, 718; pak
          - 1980 mrt. - aug. 1980, 719; pak
          - 1980 sep. - 1981 sep. 10 1980-1981, 1510; pak
          - 1981 sep. 29 - 1982 feb. 25 1981-1982, 1511; pak
          - 1982 feb. 26 - 1983 feb. 8 1982-1983, 1422; pak
          - 1983 feb. 9 - 1984 feb. 15 1983-1984, 1419; pak
          - 1984 feb. 21 - dec. 1984, 1420; pak
        - Werkgroep Analyse Wetgeving (Werkgroep Analisten)., 1979-1980; 727-1425
          - 1979, 727; pak
          - 1980 jan. - juni 1980, 728; pak
          - 1980 juli - dec. 1980, 1425; pak
        - Ad hoc Werkcommissie van Rijk, Provincies en Gemeenten over Natuurbescherming in de Waddenzee., 1980; 1467; pak
        - Ad hoc Werkgroep Stiltegebieden., 1980-1982; 1502; pak
        - Ad hoc Werkgroep Kolenvergassing., 1981; 1448
        - Technische Werkgroep Voorwaarden Boringen Waddenzee., 1982-1983; 1452
    - Rijksplanologische Commissie (RPC), 2
      - Vergaderstukken, 2.1
        - 1979-1984, 1319; pak
        - 1985-1986, 1322; pak
      - Verslagen van de besprekingen, 2.2
        - 1965-1967, 569; pak
        - 1968-1969, 570; pak
        - 1970-1971, 571; pak
        - 1972-1973, 572; pak
        - 1974-1975, 573; pak
        - 1976-1978, 574; pak
        - 1979-1980, 576; pak
        - 1981-1982, 579; pak
        - 1983-1984, 580; pak
        - 1985-1986, 1318; pak
        - 1987, 733; pak
        - 1988-1989, 734; pak
      - Subcommissie, 2.3
        - Verslagen van vergaderingen., 1966-1987; 1321
        - Besluitenlijsten., 1978-1979; 1323
        - Mededelingenlijsten., 1978-1985; 1324
    - Interdepartementale Commissie voor de Kernenergie, 3
      - Samenstelling en correspondentie, 3.1
        - Correspondentie algemeen., 1964-1969; 233
        - Samenstelling., 1964-1974; 240
      - Verslagen van de besprekingen, 3.2
        - 1962-1963, 234; pak
        - 1964-1968, 239
        - 1971-1973, 235; pak
        - 1974-1976, 236; pak
      - Vestiging van diverse reactoren, 3.3
        - Athene-reactor te Eindhoven., 1964-1965; 244
        - Kema Suspensie Test Reactor te Arnhem., 1964-1965; 242
        - SEP-reactor te Dodewaard., 1964-1965; 243
        - Ultra-centrifuge proeffabriek te Almelo., 1969; 245
  - Het voorbereiden van een beslissing over een beroepschrift tegen een bezwaar van de minister tegen een voorgenomen grondaankoop of uitvoering van een werk. 1950-1965, 38
    Grondslag: Wet voorlopige regeling inzake het nationale plan en streekplannen, art. 30.
    Product: De Raad van State, Afdeling Geschillen wordt eerst gehoord, voor er een besluit genomen wordt genomen. Het besluit wordt genomen door de 'Kroon'.
    - Beroep van de gemeenteraad van Heerlen tegen het bezwaar van de minister van Volkshuisvesting en Ruimtelijke Ordening inzake winning van zilverzand op de Brunsummerheide., 1966-1971; 702-704
      - Correspondentie, 1966-1971, 702; pak
      - Werkcommissie Brunsummerheide, 1971, 704
  - Het bepalen dat de Wet op de ruimtelijke ordening niet van toepassing is op een werk of werkzaamheid ten behoeve van de landsverdediging. 1956-, 39
    Grondslag: Wet op de ruimtelijke ordening, art. 66.2.
    Product: Koninklijk Besluit.
    - Landmachtkamp Nieuw Milligen., 1974-1975; 1312; pak
  - Het voorbereiden van (koninklijke en ministerraad) besluiten ter vaststelling van plannen voor bepaalde facetten van het ruimtelijk beleid; provinciale kernbeslissingen. 1965-, 41
    Grondslag: Wet op de ruimtelijke ordening, art. 2.3, art. 2a.1 en 2b.1 (vanaf 1985).
    Ontwerp-pkb, waarbij kaartmateriaal.
    Opm.: Het betreft hier de structuurschetsen, structuurschema's en concrete beleidsbeslissingen. In principe zijn deze handelingen opgenomen in het RIO/BSD betreffende een bepaald beleidsterrein, zie bijvoorbeeld RIO en BSD Natuur- en landschapsbeheer, handeling nummer 1. De minister van VROM voert deze handeling uit als coördinerend minister. De handeling geschiedt in overeenstemming met de vakminister. De term 'planologische kernbeslissing' werd ingevoerd in het Besluit ruimtelijke ordening 1985.
    - Herziening Structuurschets Verstedelijking, 1
      - Afzonderlijke onderwerpen, 1.1
        - De onderzoeken., 1980-1982; 984; pak
        - Behandeling door de Rijksplanologische Commissie., 1980-1985; 974-981
          - 1980-1982, 974; pak
          - 1983 - aug. 10 1983, 977; pak
          - 1983 aug. 15 - 1984 aug. 17 1983-1984, 980; pak
          - 1984 aug. 18 - 1985 1984-1985, 981; pak
        - De vier discussienota's., 1981-1982; 882-890
          - Beslissingsveld I, stedelijke ontwikkelingen, 1981-1982, 882
          - Beslissingsveld II, stadsgewestelijke ontwikkeling, 1981-1982, 884; pak
          - Beslissingsveld III, relatie stad-land, 1981-1982, 886
          - Beslissingsveld IV, regionale ontwikkeling, 1981-1982, 887
          - Commentaar en vraagpunten over de Nota Beslissingsvelden (De Blauwe Nota), 1981-1982, 890; pak
        - Inspraakreacties., 1982-1986; 924-926
          - Correspondentie algemeen, 1982-1985, 924; pak
          - Brieven van gemeenten A - F, 1983-1986, 925; pak
          - Brieven van gemeenten G - Z, 1982-1986, 926; pak
        - Voorbereiding regeringsbeslissing., 1983-1984; 878-879
          - 1983 - 1984 juni 1983-1984, 878; pak
          - 1984 juli - aug. 1984, 879; pak
        - Behandeling in de Raad voor de Ruimtelijke Ordening en Milieuhygiëne en de ministerraad., 1983-1985; 868
      - Besprekingen, 1.2
        - A - C., 1980-1984; 862; pak
        - D - J., 1980-1984; 863; pak
        - K - P., 1979-1985; 864; pak
        - R - T., 1980-1985; 865; pak
        - V - Z., 1980-1984; 866; pak
      - Correspondentie, 1.3
        - 1979 - 1980 sep., 849; pak
        - 1980 okt. - 1982 sep., 1980-1982; 850; pak
        - 1982 okt. - 1983 mrt. 3., 1982-1983; 854; pak
        - 1983 mrt. 4 - 9., 855; pak
        - 1983 mrt. 10 - mei 6., 857; pak
        - 1983 mei 11 - 1987., 1983-1987; 859; pak
      - Bestuurlijk overleg, 1.4
        - Gemeenten, 1.4.1
          - Gezamenlijk, 1.4.1.1
            - Amsterdam, Rotterdam, Den Haag en Utrecht., 1980-1984; 876-904
              - 1980-1981, 876; pak
              - 1982-1984, 904; pak
            - Arnhem, Duiven en Westervoort., 1983-1985; 910-914
              - 1983 - 1984 mrt. 1983-1984, 910; pak
              - 1984 apr. - juni 18 1984, 912; pak
              - 1984 juni 21 - dec. 27 1984, 913; pak
              - 1985, 914; pak
            - Rijnmond., 1983-1985; 902; pak
            - Haarlemmermeer/gewest Kennemerland (dorp Vijfhuizen)., 1983-1986; 915; pak
            - De stadsgewesten Amsterdam, Rotterdam, Den Haag, Utrecht, Breda en Twente., 1981-1984; 894; pak
          - Afzonderlijk, 1.4.1.2
            - Amsterdam., 1984-1986; 908; pak
            - 's-Gravenhage., 1983-1986; 906
            - Rotterdam., 1983-1986; 907
            - Spijkenisse., 1983-1986; 916; pak
            - Utrecht., 1983-1986; 905
            - Zoetermeer., 1983-1986; 917
        - Provincies, PPD-directeurenberaad, Rijnmond en de Rijksdienst IJsselmeerpolders, 1.4.2
          - Eerste gespreksronde (ambtelijk overleg)., 1980; 873; pak
          - Tweede gespreksronde (ambtelijk overleg)., 1981; 875; pak
          - Derde gespreksronde (ambtelijk overleg)., 1982; 893; pak
        - Provincies, 1.4.3
          - Groningen., 1983-1986; 885
          - Friesland., 1983-1986; 889
          - Drenthe., 1983-1986; 888
          - Overijssel., 1983-1985; 891; pak
          - Flevoland., 1983-1986; 901
          - Gelderland., 1983-1986; 896; pak
          - Utrecht., 1983-1984; 895
          - Zuid-Holland., 1983-1986; 900; pak
          - Zeeland., 1983-1986; 899
          - Noord-Brabant., 1983-1986; 898; pak
          - Limburg., 1983-1986; 897
        - Departementaal, 1.4.4
          - Directoraat-Generaal van de Volkshuisvesting., 1980-1984; 931; pak
          - Bewindslieden (minister en staatssecretaris)., 1981-1983; 933-934
            - 1981 - 1983 mrt. 1981-1983, 933; pak
            - 1983 apr. - sep. 1983, 934
          - Directoraat-Generaal voor de Milieuhygiëne., 1983-1984; 930
        - Diverse ministeries, 1.4.5
          Niet nader onder te verdelen
          - 1980-1984, 872; pak
          - 1980-1985, 874; pak
        - Diverse instanties, 1.4.6
          - Algemeen., 1983-1984; 880
          - De overheidsinstellingen., 1980-1983; 871
          - Externe deskundigen., 1980-1983; 932
          - Vereniging van Nederlandse Gemeenten (VNG)., 1983-1986; 903
          - Werkgroep Groningen - Noord-Drenthe., 1984; 892
      - Vergaderstukken, 1.5
        - Interdepartementale Stuurgroep Verstedelijking., 1980-1985; 940-942
          - 1980 - 1981 juli 13 1980-1981, 940; pak
          - 1981 juli 30 - 1982 jan. 1981-1982, 941; pak
          - 1982 mrt - 1985 1982-1985, 942
    - Verlenen van medewerking bij de totstandkoming van de Nota Landelijke Gebieden (NLG), 2
      - Overige instanties., 1977-1979; 626-630
        - Beraad van directeuren van de Provinciale Planologische Diensten, 1977-1979, 630
        - Rijnmond, 1977-1979, 626
        - Adviescollege Landinrichting Midden-Brabant, 1978-1979, 628
        - Interprovinciaal Overleg Ruimtelijke Ordening, 1978-1979, 627
        - Vereniging van Nederlandse Gemeenten, 1978-1979, 629
      - Overleg met diverse instanties., 1977-1979; 624; pak
      - Provinciaal., 1977-1980; 632-651
        - Groningen, 1978-1979, 632
        - Friesland, 1978-1980, 633
        - Drenthe, 1978-1979, 634
        - Overijssel, 1978-1979, 635
        - Gelderland, 1977-1979, 636
        - Utrecht, 1978-1979, 638
        - Noord-Holland, 1978-1979, 639
        - Zuid-Holland, 1978-1979, 648
        - Zeeland, 1978-1979, 649
        - Noord-Brabant, 1977-1979, 650
        - Limburg, 1978-1979, 651
      - Richtlijnnota Landelijke Gebieden., 1978-1983; 640-657
        - Correspondentie. 1978-1983, 640-657
          - 1978 - 1979 mrt. 1978-1979, 640; pak
          - 1979 apr. - mei 1979, 641; pak
          - 1979 juni - juli 10 1979, 642; pak
          - 1979 juli 11 - dec. 1979, 643; pak
          - 1980 jan. - juli 1980, 644; pak
          - 1980 aug. - sep. 16 1980, 645; pak
          - 1980 sep. 17 - okt. 23 1980, 646; pak
          - 1980 okt. 31 - dec. 1980, 647; pak
          - 1981-1982, 654; pak
          - 1983 jan. - mrt. 14 1983, 655; pak
          - 1983 mrt. 15 - nov. 1983, 657; pak
      - Projectgroep Evaluatie Nota Landelijke Gebieden., 1979-1980; 622
    - Structuurschetsen en structuurschema's, 3
    - Integraal Structuurplan Noorden des Lands (ISP)., 1974-1976; 619; pak
    - Stuurgroep Structuurschets Nota Landelijke Gebieden., 1977-1984; 661-668
      - 1977 - 1978 aug. 1977-1978, 661; pak
      - 1978 sep. - 1979 mrt. 1978-1979, 663; pak
      - 1979 apr. - 1980 apr. 1979-1980, 665; pak
      - 1980 mei - 1980 juni 1980, 666; pak
      - 1980 juli - 1980 dec. 1980, 667; pak
      - 1981-1984, 668; pak
    - Militaire terreinen., 1981-1986; 815-823
      - Interprovinciaal Overleg voor Ruimtelijke Ordening, 1981-1982, 816
      - Bestuurlijk overleg algemeen, 1981-1983, 817; pak
      - Correspondentie, 1982-1983, 815; pak
      - Regeringsbeslissing. 1983-1986, 819-823
        - 1983, 819
        - 1984, 821; pak
        - 1985 jan. - 1985 mei 1985, 822; pak
        - 1985 juni - 1986 1985-1986, 823; pak
    - Burgerluchtvaartterreinen., 1981-1987; 1346-1349
      - 1981-1986, 1346; pak
      - 1987 jan. - juni 1987, 1347; pak
      - 1987 juli - dec. 1987, 1349; pak
    - Noord-Holland., 1982-1984; 1149; pak
    - Zeehavens., 1983; 836; pak
    - Openluchtrecreatie., 1984-1985; 824; pak
    - Waddenzee, regeringsbeslissing, 4
      - Planologische kernbeslissing en regeringsbeslissing Waddenzee., 1977-1984; 1435, 1498-1500
        - 1977 mei - okt. 1977, 1498; pak
        - 1977 nov. - 1978 jan. 2 1977-1978, 1499; pak
        - 1978 jan. 9 - aug. 1978, 1500; pak
        - 1979-1984, 1435
  - Het jaarlijks informeren van de Tweede Kamer der Staten-Generaal over het door de regering gevoerde (en te voeren) beleid inzake de ruimtelijke ordening en met betrekking tot de voorgenomen maatregelen ter harmonisatie en coördinate van de ruimtelijke relevante wetgeving. 1965-, 43
    Grondslag: Wet op de ruimtelijke ordening, art. 2.2.
    Product: Memorie van Toelichting.
    Opm.: De minister informeert de Tweede Kamer schriftelijk bij het aanbieden van het betreffende begrotingshoofdstuk van de Rijksbegroting.
    - Concept-regeringsverslagen., 1965-1984; 3-20
      Geordend op parlementaire jaren
      - 1965-1966, 3
      - 1966-1967, 4; pak
      - 1967-1968, 5
      - 1968-1969, 6
      - 1969-1970, 7
      - 1970-1971, 8
      - 1971-1972, 9
      - 1972-1973, 10
      - 1973-1974, 11
      - 1974-1975, 12
      - 1975-1976, 13
      - 1976-1977, 14
      - 1977-1978, 15
      - 1978-1979, 16
      - 1979-1980, 17
      - 1980-1981, 18
      - 1981-1982, 19
      - 1983-1984, 20; pak
    - De spreiding van de rijksdiensten, 991
    - Voortzetting van de werkzaamheden van het Programmeringsoverleg Ruimtelijk Onderzoek (PRO)., 1983-1987; 1390; pak
    - Notitie over financiële gevolgen van de Nota Landelijke Gebieden., 1984-1985; 839; pak
    - Onderzoeksplannen van de Rijks Planologische Dienst., 1984-1986; 1076-1078
      - 1984, 1076
      - 1985, 1077
      - 1986, 1078
    - Notitie Afstemming op Maat inzake coördinatie van ruimtelijke en sectorale besluitvorming, 810
  - Het vaststellen van nadere voorschriften betreffende de planologische kernbeslissingen. 1986-, 55
    Grondslag: Wet op de ruimtelijke ordening, art. 2c.
    Product: Besluit ruimtelijke ordening, art. 2-5.
    Opm.: Het artikel noemt de minister van Volkshuisvesting, Ruimtelijke Ordening en Milieubeheer niet met zoveel woorden: 'Er kunnen...'.
    - Herverkaveling planologische kernbeslissingen., 1984-1985; 1058
    - Evaluatie Planologische Kernbeslissingenbeleid., 1986-1987; 1059
  - Het afsluiten van overeenkomsten met overheden, bedrijven en instellingen betreffende de voornemens en maatregelen op het gebied van de ruimtelijke ordening. 1945-, 57
    Grondslag: Vierde Nota.
    Product: Convenanten, bijvoorbeeld VINEX-onderhandelingsaccoord op hoofdlijnen stadsgewest overleg orgaan Rijnmond, 11 april 1994, 'nadere uitwerkingen' (NU's) zoals de NUGH (nadere uitwerking groene hart) etc. en de rOM-projecten. Andere partners binnen de rijksoverheid zijn Landbouw, Natuurbeheer en Visserij en Verkeer en Waterstaat.
    Opm.: De overeenkomsten worden bijvoorbeeld aangegaan tussen de rijksoverheid (de verschillende vakministers) en de lokale overheden over de uitvoering van plannen en de financiering van de plannen.
    - Convenant over de oplossing van de problematiek Arnhem., 1983-1987; 1202; pak
    - Convenant over de oplossing van de problematiek Duiven-Westervoort, 1202
  - Het stellen van regels voor de voorbereiding en inrichting van streekplannen. 1950-, 65
    Grondslag: Wet op de ruimtelijke ordening, art. 4a.9.
    Product: Besluit ruimtelijke ordening, art. 7 en 8.
    Opm.: De wet geeft niet aan welke minister bij algemene maatregel van bestuur regels kan stellen. Waarschijnlijk zal de minister van Volkshuisvesting, Ruimtelijke Ordening en Milieubeheer zijn bedoeld.
    - Kroonberoep Bestemmingsplannen alsmede de VROM Werkgroep Kroonberoep., 1985-1991; 2069; pak
    - De toekomst van een kroonberoep bij bestemmingsplannen., 1988-1989; 2064; pak
    - Publicatie bestemmen met beleid inzake nieuwe generatie bestemmingsplannen., 1988-1990; 2066; pak
    - Jurisprudentie van de Kroon met betrekking tot procedurevoorschriften inzake hoorzittingen ex artikel 27, derde lid van de Wet op de Ruimtelijke Ordening., 1988-1991; 2065
    - Werkgroep Nieuwe (Bestemmings) Planvormen., 1989-1991; 2063; pak
  - Het stellen van nadere voorschriften omtrent de voorbereiding, de vormgeving en de inrichting van structuurplannen en bestemmingsplannen. 1965-, 86
    Grondslag: Wet op de ruimtelijke ordening, art. 36.
    Product: Besluit ruimtelijke ordening, art. 9-16.
    - Opzet en methodiek van uitbreidingsplannen., 1965-1974; 675-679
      - 1965-1972, 675; pak
      - 1965-1974, 677; pak
      - 1971-1973, 679; pak
    - Agrarische cultuurlandschappen., 1975-1988; 300-1369
      - 1975, 300
      - 1976 - 1978 feb. 1976-1978, 301
      - 1978 mrt. - 1979 1978-1979, 302; pak
      - 1980-1983, 304; pak
      - 1984-1985, 1014; pak
      - Subcommissie Werkgroep Agrarische Cultuurlandschappen (sub-WAC). 1984-1988, 1018-1369
        - 1984-1985, 1018; pak
        - 1988, 1369; pak
      - 1986, 1015
      - 1987, 1017; pak
      - 1988 feb. - juni 1988, 1365; pak
      - 1988 juli - sep. 1988, 1366; pak
    - Advisering inzake concept-Bestemmingsplan Waddengebied., 1981-1986; 1203; pak
  - Het instellen en opheffen van commissies en overlegorganen van overheden en/of de particuliere sector ten behoeve van de ruimtelijke ordening. 1945-, 116
    Grondslag: Wet op de ruimtelijke ordening 1964, art. 54 (RARO).
    Product: Besluit voorlopige Waddenadviesraad (1982).
    Besluit tot instelling van een overleg over ruimtelijke investeringen (ORI) (15 november 1990, Stcrt. 234).
    Wet op de VROM-raad (10 oktober 1966, Stb. 551).
    Wet op de Waddenadviesraad (19 december 1996, Stb. 682).
    Opm.: Voor de instelling van de Rijksplanologische Commissie is een aparte handeling geformuleerd, omdat deze commissie een aparte status heeft.
    Het betreft de volgende commissies en overlegorganen:
    - Coördinatiecollege voor het Waddengebied.
    - Interdepartementale Waddenzeecommissie (IWC).
    - Nederlands-Duitse Commissie voor de Ruimtelijke Ordening.
    - Overleg over ruimtelijke investeringen.
    - Raad van Advies voor de Ruimtelijke Ordening (RARO).
    - Raad voor de ruimtelijke ordening (RaRO).
    - VROM-raad.
    - Waddenadviesraad (WAR).
    - Programmeringsoverleg Ruimtelijk Onderzoek.
    - Werkgroep Natuurpark Maas-Schwalm-Mette., 1969-1987; 1024
    - Raad van Advies voor de Ruimtelijke Ordening (RARO)., 1970-1989; 1033-2124
      - 1970-1974, 1033; pak
      - 1975-1980, 1034; pak
      - 1981-1986, 1035; pak
      - 1987-1989, 2124; pak
    - Stuur- en Werkgroep van de Hiërarchie van Kernen., 1972-1977; 1259; pak
    - Interdepartementale Waddenzeecommissie., 1976-1986; 747; pak
    - Werkcommissie Beheersanalyse (voorheen Werkcommissie Inventarisatie Beheerstaken Waddenzee)., 1977-1978; 709
    - Werkgroep Analyse Wetgeving., 1978-1979; 725
    - Werkgroep Spreidingsbeleid Rijksdiensten., 1978-1979; 804
    - Commissie Regionale Bevolkingsprognoses (CORBEP)., 1978-1983; 966
    - Werkgroep Regionale Bevolkingsprognoses., 1980-1981; 962
    - Interdepartementale Stuurgroep Verstedelijking., 1980-1984; 938
    - Werkgroep Programmeringsoverleg Ruimtelijk Onderzoek., 1981-1987; 2125; pak
    - Voorlopige Waddenadviesraad., 1982; 1441
    - Werkgroep Infrastructuur en de Adviescommissie inzake de voortgang van het industriebeleid (VIB) met verslag., 1982; 954
    - Begeleidingscommissie Vooronderzoek Bedrijfsterreinquotiënten., 1982-1983; 1271
    - Commissie Stedelijke Gebieden van de Raad voor de Ruimtelijke Ordening (RARO)., 1984-1987; 1193
    - Werkgroep Stadsvernieuwingsstaf., 1988; 2078
    - Coördinatie Ruimtelijke Investeringen., 1989-1990; 722-723
      - Overleg Ruimtelijke Investeringen, 1989-1990, 722; pak
      - Projectgroep Ruimtelijke Investeringen, 1989-1990, 723; pak
    - Werkgroep (Ruimtelijke Ordening en Milieu) ROM-gebieden en steungroepen binnen VROM., 1989-1990; 2075
  - Het geven van nadere voorschriften over de taak en werkwijze van de Rijksplanologische Commissie. 1985-, 124
    Grondslag: Wet op de ruimtelijke ordening, art. 51.5.
    Product: Algemene maatregel van bestuur.
    Opm.: Het secretariaat van de Rijksplanologische Commissie wordt gevoerd door de Rijksplanologische Dienst (Wet op de ruimtelijke ordening, art. 51.3).
    - De taken en werkwijze van de RPC., 1965-1984; 745
  - Het vaststellen van rekenmodellen ten behoeve van de vaststelling van het ruimtelijke ordeningsbeleid. 1945-, 25
    Actor: Rijksplanologische Dienst (en rechtsvoorganger)
    Product: Rapporten en nota's.
    - Rapporten over het vierkantensysteem., 1968-1976; 118-119
      - 1968-1970, 118; pak
      - 1971-1976, 119; pak
    - Rapporten van de Werkgroep Modellen en de Werkgroep Methodiek., 1973-1975; 618; pak
  - Het jaarlijks vaststellen van de regionale bevolkingsprognose. 1945-, 26
    Product: Rapport.
    - Bevolkingsprognoses op basis van de nationale prognose van het Centraal Bureau voor de Statistiek (CBS)., 1966-1987; 957
    - Commissie Regionale Bevolkingsprognoses (CORBEP)., 1972-1991; 121-1873
      - Agenda's en vergaderstukken, 1976-1983, 121; pak
      - Agenda's en vergaderstukken, 1984-1987, 961
      - Vergaderstukken, 1987-1991, 1873; pak
      - Verslagen, 1972-1983, 122; pak
      - Verslagen, 1984-1986, 965
      - Correspondentie, 1972-1979, 127; pak
      - Correspondentie, 1980-1983, 129; pak
      - Totstandkoming van het concept-Rapport Monitoringsaspecten, 1980-1982, 140
      - Rapport Monitoringsaspecten van de CORBEP-prognoses, 1982, 1557
    - Verslagen van de Werkgroep Regionale Bevolkingsprognoses., 1975-1989; 126-1871
      - 1975-1978, 126; pak
      - 1979-1981, 132; pak
      - 1985, 976; pak
      - 1986, 978
      - 1987, 979
      - 1988-1989, 1871
    - Overleg over de methodiek van de volkstelling., 1977-1983; 787
    - Methodologische aspecten van regionale bevolkingsprognoses., 1978-1983; 788; pak
    - Uitwerking van het Regionale Natuurlijke Aanwas Model (RENAM)., 1980-1982; 786
    - Aanpassing provinciale bevolkingsprognose., 1980-1986; 133-964
      - 1980, 133; pak
      - 1982-1986, 964
    - Totstandkoming Nota Bevolking en Wonen., 1986-1987; 958
    - Bevolkings- en huishoudensprognoses voor de 40 COROP-gebieden (Coördinatie Commissie Regionaal Onderzoeksprogramma) en de 4 grote steden over de periode 1988 - 2015., 1988-1989; 1960
  - Het verrichten van planologische onderzoekingen en studies. 1965-, 47
    Grondslag: Wet op de ruimtelijke ordening, art. 52.1.
    Product: Publicaties, rapporten.
    Opm.: Zie ook Geschiedenis van het Ministerie van Volkshuisvesting, Ruimtelijke Ordening en Milieubeheer, T Siraa, 1983, dl. 2 p. 84.
    - Opgemaakt door de eigen dienst, 1